# 新金融工具转换期初确认的其他综合收益需要结转到留存收益吗

提问人：石国超 时间：2019-04-26 13:07:08
请教陈版主，国外子公司 B 公司持有的非货币性金融资产 19 年 1 月 1日前都是可供出售金融资产，并且按照成本法核算，每期的汇兑差都计入到了其他综合收益中 19 年 1 月 1 日按照新金融工具进行转换，指定为以公允价值计量且其变动计入当期损益的金融资产。请问陈版主新金融工具转换期初确认的其他综合收益（汇兑差形成的）需要结转到留存收益吗，还是处置的时候才转到留存收益

回答人：chenyiwei
新 CAS 22 第七十三条字面意思只是要求将转换前后账面价值（公允价值）
的差额调整留存收益或其他综合收益，但一般理解，对此前作为可供出售金融资产核算期间确认的累积其他综合收益也应转入执行新准则首年的期初留存收益。